---
title: "Ejercicio 2.7 Promethee"
author: "Carlos Manzano Diaz"
date: "2024-10-24"
output: html_document
---

```{r setup, include=FALSE}
knitr::opts_chunk$set(echo = TRUE)
```

```{r}
source("teoriadecision_funciones_multicriterio.R")
source("teoriadecision_funciones_multicriterio_diagram.R")
source("teoriadecision_funciones_multicriterio_utiles.R")
```

Cargamos la matriz con los valores
```{r,echo=FALSE}
(matdecision = multicriterio.crea.matrizdecision(
vector_matporfilas = c(100, 15, 7, 40,-50,
                       200, 25, 7, 60,-200,
                       100, 20, 4, 25,-25,
                       200, 30, 20, 70,-350,
                       250, 25, 15, 100,-500),
                        numalternativas = 5, 
                        numcriterios = 5,
                        v.nombresalt = paste0("A",1:5),
                        v.nombrescri = paste0("C",1:5) 
))
```

Asi tenemos la matriz de alternativas-criterios de este problema. Atencion al criterio 5 al que le cambiamos el signo porque tratamos de maximizar

```{r,echo=FALSE}
tab.fpref01 = matrix(c(
                        # func, qi, pi, si
                        1, 0,0,0,
                        1, 0,0,0,
                        1, 0,0,0,
                        1,0,0,0,
                        1,0,0,0), 
                       nrow = 5,
                       ncol = 4,
                       byrow = T)
pesos.criterios01 = c(1/5,1/5,1/5,1/5,1/5) # uno por cada criterio y tienen que sumar 1
```

Asi construimos la tabla con las funciones de preferencia y sus parametros junto con los pesos de cada criterio

```{r,echo=FALSE}
tab_Pmthe_i=multicriterio.metodo.promethee_i(tabdecs.X = matdecision,pesos.criterios = pesos.criterios01,tab.fpref =tab.fpref01)
```

Una vez cargado sacamos la matriz con los datos obtenidos y representamos con una grafo

```{r}
tab_Pmthe_i
require("qgraph")
qgraph(tab_Pmthe_i$tablarelacionsupera)

```

A continuacion usare el metodo Promethee 2 que nos da una ordenacion total


```{r}
tab_Pmthe_ii=multicriterio.metodo.promethee_ii(tabdecs.X = matdecision,pesos.criterios = pesos.criterios01,tab.fpref = tab.fpref01)
```

Y lo vuelvo a sacar como salida tanto la tabla como el grafo

```{r}
tab_Pmthe_ii
qgraph(tab_Pmthe_ii$tablarelacionsupera)
order(tab_Pmthe_ii$vflujos.netos,decreasing = T)
```

hago lo mismo con las funciones medias

```{r,echo=FALSE}
tab_Pmthe_i_med=multicriterio.metodo.promethee_i_med(tabdecs.X = matdecision,pesos.criterios = pesos.criterios01,tab.fpref = tab.fpref01)
```

```{r}
tab_Pmthe_i_med
qgraph(tab_Pmthe_i_med$tablarelacionsupera)
```

```{r}
tab_Pmthe_ii_med=multicriterio.metodo.promethee_ii_med(tabdecs.X = matdecision,pesos.criterios = pesos.criterios01,tab.fpref = tab.fpref01)
order(tab_Pmthe_ii_med$vflujos.netos,decreasing = T)
```
Y lo hago ahora con Promethee Windows

```{r}
tab_Pmthe_Windows=multicriterio.metodo.promethee_windows(matdecision = matdecision,tab.fpref = tab.fpref01,pesos.criterios = pesos.criterios01,fminmax = c("max","max","max","max","min"))
tab_Pmthe_Windows$Acciones
```
En todos tenemos el mismo orden de las alternativas
Lo sacamos con kable

```{r,echo=FALSE,warning=FALSE}
tab_Pmthe_Windows_2=multicriterio.metodo.promethee_windows_kableExtra(tab_Pmthe_Windows)
tab_Pmthe_Windows_2$tabEscenario
```

```{r,echo=FALSE,warning=FALSE}
tab_Pmthe_Windows_2$tabAcciones
rownames(tab_Pmthe_Windows$Acciones)
```

